

Guilherme Emilio Guain Peixinho Desenvolvedor Web Front-end

- 🔀 guilherme.guain@gmail.com
- **(**11) 9 7609-8780

- mguilhermeguain.com.br
- São Paulo, SP Brasil

Atuo com desenvolvimento web desde 2012, quando iniciei em uma agência de comunicação criando sites em Wordpress. Após 8 anos de experiência nessa tecnologia, iniciei uma especialização em React.js. Além disso, sigo princípios de Clean Code e SOLID respeitando práticas de SEO técnico com o foco em resolução de problemas.

HARD SKILLS HTML/CSS JAVASCRIPT/REACT.JS **TYPESCRIPT** SEO TÉCNICO **DESIGN/LAYOUT** GIT



TECNOLOGIAS & FERRAMENTAS

PRIMÁRIAS: React.js, TypeScript, Next.js, ESLint, Git, Tailwind CSS e Postman.

SECUNDÁRIAS: PHP, Node.js, MySQL, WordPress, AMP, GraphQL, Sass e Gulp.

DESIGN: Figma, Photoshop e Illustrator.

IDIOMAS

PORTUGUÊS: Nativo INGLÊS: Intermediário

Experiência

Health Protection

Desenvolvedor Web Front-end 09/2020 - 10/2022









Projeto desenvolvido em Next.js com TypeScript e ferramentas como Context API, Axios, Tailwind CSS, Chakra UI, ESLint e React Query. Para o gerenciamento de conteúdo utilizamos o Sanity CMS. Minhas atividades envolviam o desenvolvimento do front-end, integração com APIs, criação de componentes e páginas, manutenção e correção de bugs e implantação contínua com Netlify e Vercel.

Toxicologia Pardini Desenvolvedor Full-stack

08/2018 - atual











Empresa referência em exame toxicológico onde atuo como desenvolvedor full-stack responsável pelo desenvolvimento e manutenção do site. Entre as principais atividades estão: otimização de SEO on-page, implementação de novas funcionalidades, correção de bugs e integrações com sistemas internos, CRM e ERP.

360 Comunicação Digital

Desenvolvedor WordPress

05/2013 - 08/2018







Como uma agência de comunicação focada em posicionar empresas com o marketing digital, participava de todo o processo, desde a criação do layout até a publicação do site em Wordpress. Minhas atividades envolviam a estruturação e customização de temas e plugins para WordPress, otimização de performance e SEO, criação de landing pages e integração com APIs.

Educação

React.js - Ignite	HTML5, CSS3, JavaScript e Bootstrap	11/2017 - 02/2018
ROCKETSEAT	ALURA	Online
GoStack - Node.js, React.js e React Native	Lógica de programação e PHP	10/2012 - 06/2014
ROCKETSEAT	IMPACTA	São Paulo, SP
Desenvolvedor Web Front-end Nanodegree	Técnico em computação gráfica ALPHA CHANNEL	05/2012 - 05/2013 São Paulo, SP